# 合同收入确认

提问人：jangyanbo 时间：2016-07-08 16:47:36
陈老师好！关于收入确认问题向您请教 甲公司（卖方）与乙公司签订稻米购销合同 合同主要条款如下： 货款支付及粮权确认：乙方凭双方共同签字确认的入库验收单和甲方提供的增追税专用发票付款，付款后粮食的所有权属归乙方所有，乙方派员进行监管，甲方负责提供食宿及必要的办公条件，未经乙方书面许可甲方无权调动。 费用及风险承担 本合同签订后自粮食入库、储存保管、出库、发运等环节的一且费用由甲方承担，保管期间的损耗和因保管不善造成的粮食损益由甲方负责赔偿责任。 合同实际执行情况是乙方先行打款，甲方后续签订发票，乙方与甲方共同确定粮权，乙方派人监管。与乙方合作期间从没有发生过保管损失（甲方的仓储条件适合于储备国家储备粮的条件） 企业实际确认收入的时间是开具发票的时候，我的问题是 1 、甲方可不可以在双方收购入库后粮权确定时作为收入确定的时点，我理解，因为粮权确定时，价格已锁定，甲方不在享或者承担有后续存货增值或者是贬值的价格压力，存货风险的转移主要包括两个部分，一是存货价格下降的风险，因为存货价格已锁定，不存在此方面的风险，二是存货损失的风险，我认为这属于粮权转移后甲方继续涉入产生的担保责任的风险，此风险应考虑后续是否计提负债的问题，且历史上不存在保管粮食的过程中承担损失的风险，且后续存货均按照乙方的发货指令调动，甲方并不能控制后续存货的运营。我理解此时可以确认收入，不知道可不可以这样理解

回答人：chenyiwei
这种业务应属于“开出帐单但代管商品”的销售业务（bill and hold sales）。请参考版面上对此类销售模式下收入确认的讨论。建议关注以下问题：（ 1 ）这部分物权已经归属于乙方的粮食是否单独识别和单独存放；（ 2 ）乙方是否已经足额支付货款或提供了有效的担保，且货款的支付不取决于乙方的后续销售。

提问人：槿思成 时间：2016-07-10 00:02:06
陈老师，您好，您之前的答疑中提及：
参照IAS 18中对“开出帐单但代管货物”销售收入确认条件的相关指引： “开出账单但代管商品”的销售，指按买方要求延迟交货，但买方取得了所有权并接受账单。 收入的确认应在买方取得所有权并满足以下条件之时： ① 很可能进行交货； ② 该项库存商品在销售时已经认定并随时可以交付给买方； ③ 买方明确地给予延迟交货的指令； ④ 适用通常的付款条件。 如果仅有购买或制造到时交货的商品的意向，不能确认收入。
建议关注以下问题：（ 1 ）这部分物权已经归属于乙方的粮食是否单独识别和单独存放；（ 2 ）乙方是否已经足额支付货款或提供了有效的担保，且货款的支付不取决于乙方的后续销售。
对于其中关注的问题一，有些疑惑：是指要关注归属乙方的粮食时候和甲方自有粮食是否分别存放是吗？如果不分别存放，可是粮食不是一个具有唯一性的货物，在同一品种，同样的存放地点下，混在一起、与分开放置，区别应该不大，并且粮食假设按照吨作为计量属性，那么直接向外称重运走即可，这个是不是也是满足IAS 18：② 该项库存商品在销售时已经认定并随时可以交付给买方。 感谢陈老师

回答人：chenyiwei
必须明确识别（一般应分开放置，做好标记）。否则，如果发生毁损、灭失风险时，将无法确定所灭失、毁损的是哪一方承担风险的货物。